el: Επίπεδο φθοράς: Κατεστραμμένο; Έντονο; Ελαφρύ; Μέτριο; Κανένα; Με σκισίματα; Άλλο
it: Livello di disagio: Distrutto; Pesante; Leggero; Moderato; Nessuno; Strappato; Altro
nb: Plagsomt nivå: Ødelagt; Kraftig; Lett; Moderat; Ingen; Med rifter; Annet
sv: Besvärande nivå: Förstörd; Kraftig; Lätt; Måttlig; Ingen; Trasig; Övrigt
hr-HR: Razina uznemirujućeg: Uništeno; Jako; Blago; Umjereno; Bez pohabanosti; Potrgano; Ostalo
hu: Koptatás szintje: Szaggatott; Erős; Enyhe; Közepes; Nincs; Szakadt; Egyéb
ru: Уровень состаривания: С сильными потертостями и дырками; Сильные потертости; Легкие потертости; Умеренные потертости; Нет; Рваные; Другое
pt-PT: Nível de angústia: Destruído; Acentuado; Ligeiro; Moderado; Nenhum; Rasgado; Outro
en: Distressing level: Destroyed; Heavy; Light; Moderate; None; Ripped; Other
sl-SI: Stopnja stiske: Uničeno; Močna; Rahla; Zmerna; Brez; Raztrgano; Drugo
de: Grad des Used-Looks: Destroyed; Stark; Leicht; Moderat; Keine; Zerrissen; Sonstige
ko: 디스트레싱 수준: 매우 심함; 심함; 약함; 보통; 없음; 찢어짐; 기타
zh-CN: 做旧程度: 严重破洞; 重度; 轻度; 中度; 无; 破洞; 其他
da: Bekymrende niveau: Ødelagt; Kraftig; Let; Moderat; Ingen; Med huller; Andet
fr: Niveau d’usure artificielle: Détruit; Important; Léger; Modéré; Aucun; Déchiré; Autre
zh-TW: 做舊程度: 破壞; 重度; 輕度; 中度; 無; 刷破; 其他
pl: Poziom postarzenia: Zniszczony; Mocny; Lekki; Umiarkowany; Brak; Z dziurami; Inny
es: Nivel de desgaste: Destruido; Fuerte; Ligero; Moderado; Ninguno; Rasgado; Otro
sk-SK: Úroveň umelého opotrebovania: Zničený vzhľad; Silné; Jemné; Mierne; Žiadne; Roztrhané; Iné
cs: Úroveň záměrného opotřebení: Zničený vzhled; Silné; Lehké; Střední; Žádné; Roztrhané; Ostatní
nl: Versletenheid : Zeer versleten; Zwaar; Licht; Matig; Geen; Gescheurd; Overig
fi: Käsittelytaso: Täysin kulutettu; Voimakas; Kevyt; Kohtalainen; Ei mitään; Revitty; Muu
ro-RO: Nivel de uzură: Foarte uzat; Intens; Ușor; Moderat; Fără; Rupt; Altele
pt-BR: Nível de desgaste: Destruído; Pesado; Leve; Moderado; Nenhum; Rasgado; Outro
vi: Mức độ làm cũ: Cắt xẻ nhiều; Nhiều; Ít; Vừa phải; Không có; Rách; Khác
th: ระดับที่น่ากังวล: ขาดหลุดลุ่ย; มาก; เล็กน้อย; ปานกลาง; ไม่มี; ขาด; อื่นๆ
ja: ストレスレベル: デストロイ加工; ヘビー; ライト; モデレート; なし; リップド; その他
tr: Rahatsız edici düzeyde: Tahrip edilmiş; Yoğun; Hafif; Orta; Yok; Yırtık; Diğer
bg-BG: Ниво на износване: Силно скъсан ефект; Силно износен; Леко износен; Умерено износен; Няма; С прокъсвания; Друго
lt-LT: Sendinimo lygis: Smarkiai suplėšytas; Smarkus; Lengvas; Vidutinis; Nėra; Suplėšytas; Kita